臺灣新竹地方法院刑事判決　　　　　　　　　　　　　九十一年度易字第四三號
　　公　訴　人　臺灣新竹地方法院檢察署檢察官
　　被　　　告　乙○○
右列被告因贓物案件，經檢察官提起公訴（九十一年度偵字第二六七七號），本院判
決如左：
    主  文
乙○○收受贓物，處拘役伍拾日，如易科罰金，以佰元折算壹日。
    事  實
一、乙○○於民國九十一年一月一日十六時許，明知某姓名、年籍不詳之吳姓成年男
    子，在新竹縣湖口鄉○○路上不詳門牌號碼處所交付原車牌號碼為ＲＭＫ—七一
    九號（起訴書誤載為原車牌號碼為ＨＱＣ—○三二號）、改懸掛ＨＱＣ—○三二
    號車牌之輕機車為來路不明之贓車（該ＲＭＫ—七一九號車體，係甲○○連同車
    牌於八十九年十一月二十二日至同年月二十九日十一時許間某時，在新竹縣湖口
    鄉信勢國小天橋下所失竊，該ＨＱＣ—○三二號車牌則係丙○○○於八十九年八
    月二十八日二十三時許至同年月二十九日六時間某時在新竹縣湖口鄉○○村○○
    路與信全街口所失竊），仍加以借用而收受之，嗣於九十一年一月二日九時許，
    其騎乘前開機車行經桃園縣新屋鄉○○村○鄰○○道路上，為警查獲。
二、案經桃園縣警察局楊梅分局報請臺灣桃園地方法院檢察署呈請臺灣高等法院檢察
    署檢察長令轉臺灣新竹地方法院檢察署檢察官偵查起訴。
    理  由
一、訊據被告乙○○固不否認於右揭時、地收受及騎乘上開機車之事實，惟矢口否認
    有何贓物犯行，辯稱略以：「該機車是向姓名年籍不詳之吳姓成年男子借用的，
    但是並不知道該機車是贓車」云云。
二、經查：
(一)、前揭車牌號碼為ＲＭＫ—七一九號之車體，係甲○○連同車牌於八十九年十一月
    二十二日至同年月二十九日十一時許間某時，在新竹縣湖口鄉信勢國小天橋下所
    失竊乙節，業據被害人甲○○指述無訛、並有贓證物品認領保管收據及車輛竊盜
    、車輛尋獲電腦輸入單、車牌失竊資料個別查詢報表—查詢車輛認可資料各乙份
    附卷足資佐證（九十年度偵字第九六七號卷第七頁、第九頁、第十一頁、本院卷
    第二四頁），而ＨＱＣ—○三二號車牌係被害人丙○○○於八十九年八月二十八
    日二十三時許至同年月二十九日六時間某時在新竹縣湖口鄉○○村○○路與信全
    街口所失竊，亦有贓證物品認領保管收據、車輛尋獲電腦輸入單、車籍作業系統
    —查詢認可資料各乙份、及被害人丙○○○供述無訛（九十年度偵字第九六七號
    卷第八頁、第十頁、第七頁、本院卷第二五頁），足認車牌號碼為ＲＭＫ—七一
    九號之車體及ＨＱＣ—○三二號車牌均係他人失竊贓物之事實，應堪認定。
(二)、被告雖於警訊及偵審中辯稱該機車係向姓名年籍不詳之吳姓成年朋友所借用云云
    ，惟被告始終無法提出該吳姓朋友之真實姓名、地址等資料供本院查證；又查被
    告收受上開機車時，既未查閱合法行車執照，亦未向該吳姓成年朋友索取行車執
    照，更未約定返還之時間、地點等情，亦據被告供承在卷（九十一年度他字第七
    七號卷第十五頁、本院卷第十一頁、第十九頁、第二十頁）。而機車為普遍之交
    通工具，且駕駛車輛需有行車執照等證件始足表彰適法持有之狀態及免於被警攔
    車取締，乃社會均知觀念，被告對此應有認識，是上開機車雖非新車，然既能使
    用即尚有一定之市場價值，縱認被告上開借用機車之辯解為真，但竟未約定返還
    之日期與確實地點，實有違一般借貸之常情，況被告亦自承其與該吳姓成年男子
    僅一起工作一日（九十一年度偵他字第七七號卷第十五頁、本院卷第十頁、第十
    九頁），而有關吳姓成年男子之真實姓名、詳細地址均無所悉，顯見二人並無深
    厚交情，既無長久之情誼，豈有可能於完全未約定返還日期、地點之情況下出借
    機車，顯然被告於收受上開機車當時，或已有無須返還上開機車之意，堪認被告
    就其所收受之機車與車牌為來路不明之贓物，應有認識。
(三)、綜上，本件事證已臻明確，被告所辯顯係事後卸責之詞，不足採信，其犯行堪予
    認定。
三、核被告乙○○所為，係犯刑法第三百四十九條第一項之收受贓物罪。爰審酌被告
    犯罪動機、收受贓車致被害人財產上損害程度非鉅及其犯後態度等一切情狀，量
    處主文所示之刑，並諭知易科罰金之折算標準。
四、據上論斷，應依刑事訴訟法第二百九十九條第一項前段，刑法第三百四十九條第
    一項、第四十一條第一項前段，罰金罰鍰提高標準條例第一條前段、第二條，判
    決如主文。
本案經檢察官劉邦繡到庭執行職務。
中      華      民      國    九十一    年      十      月      八      日
                              臺灣新竹地方法院刑事第二庭
                                  審判長法  官   王銘勇
       法  官   王紋瑩
                                        法  官   楊數盈
右正本證明與原本無異。
如不服本判決，應於判決送達後十日內向本院提出上訴狀（應附繕本）。
                                        書記官   沈藝珠
中      華      民      國    九十一    年      十      月      八      日
附錄本案論罪科刑法條全文：
刑法第三百四十九條第一項
收受贓物者，處三年以下有期徒刑、拘役或五百元以下罰金。
